臺灣新北地方法院板橋簡易庭小額民事判決
111年度板小字第1911號
原      告  臺灣產物保險股份有限公司新竹分公司

法定代理人  邱琦翔  
訴訟代理人  巫光璿  
            楊丞堯  
被      告  劉世祥  

上列當事人間請求侵權行為損害賠償事件，本院於中華民國111
年7月4日言詞辯論終結，判決如下：
    主      文
被告應給付原告新臺幣貳萬零玖佰伍拾肆元，及自民國一一一年
五月十日起至清償日止，按週年利率百分之五計算之利息。
原告其餘之訴駁回。
訴訟費用新臺幣壹仟元，其中新臺幣柒佰玖拾捌元由被告負擔，
餘由原告負擔。
本判決第一項得假執行。
    事實及理由
一、原告主張：被告於民國109年10月8日18時43分許，駕駛車牌
    號碼00-0000號自用小貨車（下稱A車），行經新北市○○區○○
    路000號前時，因停等時未注意防止車輛滑動之過失，碰撞
    原告所承保訴外人宋珮華所有，並由訴外人劉華文駕駛之車
    牌號碼000-0000號之自用小客貨車（下稱系爭車輛）而肇事
    （下稱系爭事故），致系爭車輛車體受損（下稱系爭損害）
    ，而生修復費用新臺幣（下同）計26,251元（工資7,600；
    烤漆8,680元；零件10,241元），原告依侵權行為、保險代
    位之法律關係請求被告給付上揭修復費用等語。並聲明：被
    告應給付原告26,251元及自起訴狀繕本送達翌日起至清償日
    止，按週年利率5％計算之利息。
二、被告則以：對肇事責任不爭執，但認為系爭車輛維修費用過
    高等語置辯，並聲明：原告之訴駁回。
三、得心證之理由：
㈠、按因故意或過失，不法侵害他人之權利者，負損害賠償責任
    ；汽車、機車或其他非依軌道行駛之動力車輛，在使用中加
    損害於他人者，駕駛人應賠償因此所生之損害，民法第 184
    條第 1項前段、第191條之2前段分別有明文。又被保險人因
    保險人應負保險責任之損失發生，而對於第三人有損失賠償
    請求權者，保險人得於給付賠償金額後代位行使被保險人對
    第三人之請求權，但其所請求之數額，以不逾賠償金額為限
    ，保險法第53條第 1項亦有明定。次按物被毀損時，被害人
    除得依民法第196條請求賠償外，並不排除民法第213條至第
    215條之適用。依民法第196條請求賠償物被毀損所減少之價
    額，得以修復費用為估定之標準，但以必要者為限（例如：
    修理材料以新品換舊品，應予折舊）。被害人如能證明其物
    因毀損所減少之價額，超過必要之修復費用時，就其差額，
    仍得請求賠償，此有最高法院77年度第 9次民事庭會議決議
    可資參照。
㈡、查，原告主張被告駕駛A車於上揭時地，因停等時未注意防止
    車輛滑動碰撞系爭車輛而生系爭事故，致生系爭損害，原告
    已賠付保險金26,251元等事實，業據其提出道路交通事故當
    事人登記聯單暨道路交通事故初步分析研判表、估價單、發
    票、理賠計算書、理賠申請書、行照駕照、照片等件為證（
    見本院卷第15至35頁），且有新北市政府警察局三峽分局11
    1年4月21日新北警峽交字第111366124號函暨所附道路交通
    事故調查卷宗為憑（見本院卷第43至67頁），至被告固抗辯
    系爭車輛修復費用過高云云，惟未舉證已實其說，是其所辯
    ，難認可採。
㈢、次查，系爭車輛因系爭事故支出修復費用共計26,251元（工
    資7,600、烤漆8,680元、零件10,241元）等情，有估價表及
    發票各1份在卷可稽（見本院卷第24、第35頁）。然系爭車
    輛之修復既以新零件更換被毀損之舊零件，則原告以估價單
    所示之修復費用作為損害賠償之依據，自應將零件折舊部分
    予以扣除。依行政院所頒固定資產耐用年數表及固定資產折
    舊率之規定，系爭車輛之耐用年數為5年，依定率遞減法每
    年折舊1000分之369，另依營利事業所得稅查核準則第95條
    第6項規提列折舊採用定率遞減法者，以1年為計算單位，其
    使用期間未滿1年者，按實際使用之月數相當於全年之比例
    計算之，不滿1月者，以1月計」，系爭車輛於108年1月出廠
    ，有行車執照可稽（見本院卷第19頁），迄本件車禍發生時
    即109年10月8日，已使用1年9月，則零件扣除折舊後之修復
    費用估定為4,674元（詳如附表之計算式），加計工資7,600
    、烤漆8,680元，必要之修復費用應為20,954元（計算式為
    ：4,674元+7,600元+8,680元＝20,954元），是原告依侵權行
    為、保險代位之法律關係請求系爭車輛之必要修復費用為20
    ,954元，核屬有據；至原告逾此範圍之請求，則屬無據。
四、末按給付無確定期限者，債務人於債權人得請求給付時，經
    其催告而未為給付，自受催告時起，負遲延責任。其經債權
    人起訴而送達訴狀，或依督促程序送達支付命令，或為其他
    相類之行為者，與催告有同一之效力；遲延之債務，以支付
    金錢為標的者，債權人得請求依法定利率計算之遲延利息；
    應付利息之債務，其利率未經約定，亦無法律可據者，週年
    利率為5％，民法第229條第2項、第233條第1項前段及第203
    條分別定有明文。本件起訴狀繕本於111年4月29日寄存送達
    於被告，有本院送達證書可佐（見本院卷第71頁），依民事
    訴訟法法第138條第2項，於111年5月9日生送達之效力，原
    告自得請求被告給付自該狀送達翌日即111年5月10日起至清
    償日止，按週年利率5％計算之利息。
五、綜上所述，原告依保險代位及侵權行為之法律關係，請求被
    告給付20,954元，及自起訴狀繕本送達翌日即111年5月10日
    起至清償日止，按法定利率即週年利率5％計算之利息，為有
    理由，應予准許。至原告逾此範圍之請求，為無理由，應予
    駁回。
六、本件原告勝訴部分，係就民事訴訟法第427條1項訴訟適用簡
    易程序所為被告敗訴之判決，爰依同法第389條第 1項第3款
    規定，職權宣告假執行。
七、訴訟費用負擔之依據：民事訴訟法第79條。本件訴訟費用額
    ，依後附計算書確定如主文所示金額。
中　　華　　民　　國　　111  　年　　7　　月　　15　　日
                  臺灣新北地方法院板橋簡易庭
                  法  官  吳孟竹
計   算   書
項        目        金   額（新臺幣）        備     註
第一審裁判費            1,000元
合        計            1,000元           其中798元由被
                                          告負擔，餘由原
                                          告負擔。
上列為正本係照原本作成。
如不服本判決，應於收受送達後20日內以違背法令為理由向本院
提出上訴狀（上訴理由依法應表明一、原判決所違背之法令及其
具體內容。二、依訴訟資料可認為原判決有違背法令之具體事實
。）如於本判決宣示後送達前提起上訴者，應於判決送達後20日
內補提上訴理由書（須附繕本），如未於上訴後20日內補提合法
上訴理由書，法院得逕以裁定駁回上訴。
中　　華　　民　　國　　111  　年　　7　　月　　15　　日
                  書記官 李庭君
附表
-----
折舊時間           金額
第1年折舊值        10,241×0.369=3,779
第1年折舊後價值    10,241-3,779=6,462
第2年折舊值        6,462×0.369×(9/12)=1,788
第2年折舊後價值    6,462-1,788=4,674